【裁判字號】    92,交聲,88
【裁判日期】    920718
【裁判案由】    聲明異議
【裁判全文】
臺灣嘉義地方法院交通事件裁定                      九十二年度交聲字第八八號
    原處分機關  交通部公路總局嘉義監理所
    異  議  人
    即受處分人  甲○○
右列受處分人因違反道路交通管理處罰條例案件，對於交通部公路總局嘉義區監理所
民國九十二年四月七日所為之裁決處分（處分案號：嘉監裁字第裁七０—ＬＡＡ００
一二七五號）聲明異議，本院裁定如左：
    主  文
異議駁回。
    理  由
一、異議意旨略以：異議人甲○○因於民國九十一年十二月十五日晚上七時許駕駛牌
    照號碼ＹＫ－七五三二號自小客貨車，沿嘉義市○○路由北向南行駛，於途經該
    路八０一之三號前，當時異議人車子欲右轉進入巷內，乃打方向燈，而停在該道
    路上準備右轉，且從右邊後視鏡見後方並無來車，惟適有彭惠瑄騎乘車號ＬＭ五
    －七八三號重機車亦沿該路由北向南行駛，突然快速衝過來，致異議人應付不及
    ，遭彭惠瑄由後行駛之機車擦撞自小客貨車後視鏡，異議人確實有打向燈，並無
    違規，為此提起異議等語。。
二、按汽車變換車道時，應讓直行車先行，並注意安全距離，道路交通安全規則第九
    十八條第一項第六款定有明文；又汽車駕駛人，在轉彎或變換車道前，未使用方
    向燈；轉彎車不讓直行車先行者，處二百元以上六百元以下（即新台幣六百元以
    上一千八百元以下）罰鍰，道路交通管理處罰條例第四十八條第一項第一款、第
    六款亦有明文。另汽車駕駛人，駕駛汽車違反道路交通安全規則，因而肇事致人
    受傷者，吊扣其駕駛執照三個月至六個月，道路交通管理處罰條例第六十一條第
    三項亦有規定。
三、經查：異議人於於九十一年十二月十五日晚上七時許駕駛牌照號碼ＹＫ－七五三
    二號自小客貨車，沿嘉義市○○路由北向南行駛外側車道，於途經該路八０一之
    三號前，向右變換車道，該車輛右前方保險桿擦撞亦沿新民路北向南直行，由彭
    惠瑄騎乘並搭載陳鈺鳳之車號ＬＭ五－七八三號重機車前車頭而人車倒地，致該
    二人受傷等情，此有嘉義市警察局九十二年三月十四日嘉市警交字第０九二００
    三六八０九號函一份可按；又經本院隔離訊問證人彭惠瑄其結證稱：當天伊往新
    民路方向行走，而騎乘在機車道上，剛好異議人的車子停放在路中間沒有打方向
    燈，伊就騎過去，當時候車速約四十公里，異議人的車輛就突然右轉沒有打方向
    燈，當伊騎到該車輛旁邊時，就發生擦撞，異議人車輛右轉距機車僅有十公分，
    伊來不及閃避，致伊受一點輕傷，後座的陳鈺鳳受傷較嚴重等語，此核與證人陳
    鈺鳳結證稱：伊是被彭惠瑄所載，當時從車站出來要往新民路的方向行駛，在機
    車道行駛，異議人車輛突然右轉沒有打方向燈，伊等騎過去的時候異議人突然轉
    彎，該車輛右轉時與伊等的機車距離約五十公分，致伊受傷較嚴重，彭惠瑄僅輕
    傷等語，大致相符（均見九十二年七月四日訊問筆錄第三至五頁）；復參以本件
    事故，係該自小客貨車右前方保險桿與該機車前車頭擦撞，有道路交通事故調查
    報告表各一份及現場照片八張在卷可稽，足見係異議人之車輛向右變換車道而轉
    彎，其右前方保險桿，始與機車車頭擦撞甚明。異議人先辯稱其有打方向燈，且
    從右方後視鏡見無來車等語，嗣則改稱證人可能被其他車輛遮住，而未看見伊有
    打方向燈，才撞到伊車輛云云，顯已前後矛盾，其上開所辯，應係卸責之詞，不
    足採信。綜上所述，異議人於前揭時、地，既有前揭違規之事實，則原處分機關
    依道路交通管理處罰條例第六十一條第三項（原處分贅載第一款）規定，裁處異
    議人吊扣駕駛執照三個月，自無違誤。異議人不服提起本件異議，揆諸前揭說明
    ，自無理由，應予駁回。
四、據上論結，應依道路交通管理處罰條例第八十七條第二項、道路交通案件處理辦
    法第十九條裁定如主文。
中      華      民      國      九十二      年      七  月      十八    日
                                  臺灣嘉義地方法院交通法庭
                                        法  官  李  文  輝
右正本證明與原本無異。
如不服本裁定，應於裁定送達後五日內向本院提出抗告狀（應附繕本）。
中      華      民      國      九十二      年      七  月      十八    日
                                        書記官  林  育  興


司法院資訊處製作；財團法人民間司法改革基金會備份。
